【裁判字號】    97,交聲,374
【裁判日期】    980219
【裁判案由】    違反道路交通管理處罰條例
【裁判全文】
臺灣宜蘭地方法院交通事件裁定         97年度交聲字第374號
移
異  議  人
即受處分人  乙○○
上列受處分人因違反道路交通管理處罰條例案件，對於交通部公
路總局臺北區監理所宜蘭監理站於民國97年11月10日所為之處分
（原處分案號：宜監字第裁43-Q00000000號），聲明異議，本院
裁定如下：
    主  文
異議駁回。
    理  由
一、按汽車駕駛人，行經有燈光號誌管制之交岔路口闖紅燈者，
    處新臺幣（下同）1,800元以上5,400元以下罰鍰，道路交通
    管理處罰條例第53條定有明文，且汽車駕駛人駕駛汽車違反
    道路交通管理處罰條例第53條第1項規定者，除應依該條所
    規定之罰鍰處罰外，並予記違規點數3點，同條例第63條第1
    項第3款亦有明文。
二、本件異議人即受處分人乙○○於民國97年9月9日上午8時53
    分許，駕駛車牌號碼L2-4779號自用小客車，行經宜蘭縣蘇
    澳鎮○○路○段與蘇澳新站出口設有紅綠燈號誌管制之交岔
    路口時，明知其行進方向之燈光號誌係禁止通行之紅燈號誌
    ，竟闖紅燈行駛，為宜蘭縣政府警察局蘇澳分局新城派出所
    員警攔停，以受處分人有違反道路交通管理處罰條例第53條
    第1項規定之行為掣單舉發。嗣受處分人於舉發通知單上所
    載應到案日期前向原處分機關提出申訴，經原處分機關函
    請原舉發單位調查結果，仍認受處分人有上開闖紅燈之違規
    行為，原處分機關乃於97年11月10日依道路交通管理處罰條
    例第53條第1項及第63條（漏載第1項第3款）及違反道路交
    通管理事件統一裁罰標準表之規定裁處罰鍰2,700元並記違
    規點數3點。
三、本件受處分人矢口否認其有闖紅燈之違規行為，辯稱：舉發
    地點應該是1個路口，我通過第1個的時候是黃燈，到第2個
    是紅燈我就過去，因為那是算在路口中間，所以我認為我沒
    有闖紅燈云云。經查：受處分人於上開時地駕駛上開車輛有
    闖紅燈之違規行為，業經證人即當日值勤員警甲○○○○到
    庭結證稱：「97年9月9日我在蘇澳鎮○○路○段信大水泥廠
    前執行由北往南交通稽查勤務，大約在8點53分時看到異議
    人車輛闖越蘇澳新站路口的紅燈，後來攔停該車告知他闖紅
    燈，而且當場有給他看錄影帶，該處有2個路口，1個是蘇澳
    新站出口的紅燈，1個是信大水泥路口的紅燈」等語明確（
    見本院卷第18頁筆錄），並有現場照片在卷可稽，而依現場
    照片所示，可知依受處分人當日之行向經過上開地點，確係
    會先行經過信大水泥前路口，再經過蘇澳新站前路口，上開
    2路口與蘇澳鎮○○路○段之交岔路口間，均設置有紅綠燈號
    誌，且2個路口在紅綠燈號誌前方均設置有停止線，顯見該2
    個紅綠燈號誌係分別屬於上開2路口，則受處分人於行經蘇
    澳鎮○○路○段與上開蘇澳新站前路口時，於該處路口之紅
    綠燈號誌已顯示紅燈之情形下，仍逕行闖越，其有闖紅燈之
    違規行為甚明，則不論其前方之信大水泥路口是否顯示紅燈
    ，均與其是否闖越蘇澳新站路口紅燈之違規行為無涉，故受
    處分人前開辯解，尚屬無據。
四、從而，本件受處分人有闖紅燈之違規行為事證明確，原處分
    機關依道路交通管理處罰條例第53條第1項、第63條第1項第
    3款及違反道路交通管理事件統一裁罰標準表規定裁處受處
    分人罰鍰新臺幣2,700元並予記違規點數3點，核無違誤，本
    件受處分人之異議為無理由，應予駁回。
據上論斷，應依道路交通案件處理辦法第19條，裁定如主文。
中    華    民    國    98    年    2     月    19    日
                  交通法庭法  官  鄭貽馨
以上正本證明與原本無異。
如不服本裁定，應於裁定送達後5日內，向本院提出抗告狀。（
應附繕本）
                          書記官  高雪琴
中    華    民    國    98    年    2     月    20    日


司法院資訊處製作；財團法人民間司法改革基金會備份。
